【裁判字號】    98,交上訴,69
【裁判日期】    980615
【裁判案由】    公共危險
【裁判全文】
臺灣高等法院刑事判決                98年度交上訴字第69號
    上訴人
    即被告  甲○○
上列上訴人因公共危險案件，不服臺灣桃園地方法院97年度交訴
字第65號，中華民國98年3 月19日第一審判決（起訴案號臺灣桃
園地方法院檢察署97年度偵字第679 號）提起上訴，判決如下：
    主  文
上訴駁回。
    理  由
壹、不服地方法院第一審判決上訴，須提出上訴書狀，並敘述具
    體理由，為上訴必備程式；所提書狀未敘述上訴理由，或僅
    曾以言詞陳述上訴理由，應於上訴期間屆滿後20日內補提理
    由書於原審法院。
    原審法院認逾期未補提上訴理由，應定期間先命補正；逾期
    未補正，為上訴不合法律上程式，應以裁定駁回。如已提出
    上訴理由，但所提非屬具體理由，則由第二審法院以上訴不
    合法律上程式，判決駁回。
    刑事訴訟法第350條、第362條與第367條明文規定。
貳、所謂具體理由，必是依據卷內既有訴訟資料或提出新事證，
    指摘或表明第一審判決有何採證認事、用法或量刑等足以影
    響判決本旨的不當或違法，而構成應予撤銷的具體事由。例
    如：依憑證據法則具體指出所採證據何以不具證據能力，或
    依憑卷證資料，明確指出所為證據證明力的判斷如何違背經
    驗、論理法則；如僅稱原判決認定事實錯誤、違背法令、量
    刑過重或輕縱，而未依上述意旨指出具體事由，或形式上雖
    已指出具體事由，但該事由縱使屬實，也不足以認為原判決
    有何不當或違法，例如：對不具有調查必要性的證據，法院
    未依聲請調查也未說明理由，或援用證據不當，但除去該證
    據仍應為同一事實認定，皆不屬於已具體敘明理由，以與第
    二審上訴制度旨在請求第二審法院撤銷、變更第一審不當或
    違法判決，實現個案救濟的立法目的相契合，並節制濫行上
    訴，最高法院97年台上字第892號判決參照。
參、上訴人即被告甲○○經原判江審酌「在駕車肇事後竟只關心
    車損賠償事宜，而一再罔顧被害人乙○○請求呼叫救護車的
    意思，未對乙○○施以救助，以避免傷害擴大，顯然欠缺對
    生命、身體的基本尊重，行為所造成的危害非輕暨事後猶無
    悔意，且未與被害人達成和解等一切情狀」就所違犯肇事遺
    棄罪，量處有期徒刑7 月，減為有期徒刑3 月15日，並諭知
    易刑標準以新臺幣1 仟元折算壹日。經核並無違法、失當。
肆、被告上訴意旨略以：「我在現場待約10分鐘，確定被害人無
    礙，並達成和解共識，經告知所經營小吃店處所後才離開，
    並無遺棄意思。事後被害人母親委請財務顧問管理公司來店
    洽談賠償問題時，我有報警處理。請求調閱被害人當時病歷
    ，以明是否符合道路交通事故處理辦法第8 條（上訴意旨誤
    載為第7 條；已廢止）：『僅有道路交通事故僅有財物損失
    或輕微傷害，當事人當場自行和解者，得不報告警察機關。
    』的規定。」等語。
    經查：
一、被告重覆否認遺棄犯行的辯解，已經原判決審認不可採信並
    詳細論駁。
二、被告於被害人母親委請財務顧問管理公司洽談賠償問題時，
    報警處理，已屬事後的情節，與本罪犯罪構成要件無關；況
    且，被告報警是唯恐前來洽談和解之人對被告有不利舉動，
    與被告於肇事現場應報警或電洽救護車，以保護被害人生命
    身體安全的用意截然不同。
    被告對於他人前來洽談和解，是否會對被告造成安全上的威
    脅猶不明的情況下，即刻採取報警行動；相對於事故現場，
    被告面對已經受傷、確實需要救援的被害人，卻於被告所辯
    解「待在現場約10分鐘」的相當長的時間內，全然不思報警
    或呼叫救護車。益證被告就本案交通事故肇事責任推諉避責
    之情可見一斑。
三、上訴意旨所稱道路交通事故處理辦法第8 條規定：「道路交
    通事故僅有財物損失或輕微傷害，當事人當場自行和解者，
    得不報告警察機關。」，已於93年1 月9 日經交通部交路發
    字第092B000116號令、內政部台內警字第0930075131號令會
    銜發布廢止全文。
    被告行為時即現行道路交通事故處理辦法全文並無得不報告
    警察機關的規定，自無以之據為脫免被告罪責的理由。
    況且，被害人乙○○因本件交通事故確實受有頭部外傷併頭
    顱骨骨折、下背挫傷、右膝挫傷等身體傷害的事實，有壢新
    醫院診斷證明書可憑（偵5647號9-10）。此等傷情顯然非屬
    被告辯解的「輕微傷害」。
    被害人的傷情已經證明並經原判決審酌，並無再行調閱病歷
    資料的必要。
伍、被告上訴形式上雖已指出具體事由，但不足以認為原判決有
    何不當或違法。
    綜上，被告上訴不合法。依刑事訴訟法第367條、372條，判
    決如主文。
中    華    民    國    98    年    6     月    15    日
                  刑事第六庭  審判長法  官  林堭儀
                                    法  官  吳淑惠
                                    法  官  郭豫珍
以上正本證明與原本無異。
如不服本判決，應於收受送達後10日內向本院提出上訴書狀，其
未敘述上訴之理由者並得於提起上訴後10日內向本院補提理由書
（均須按他造當事人之人數附繕本）「切勿逕送上級法院」。
                                    書記官  胡勤義
中    華    民    國    98    年    6     月    16    日


司法院資訊處製作；財團法人民間司法改革基金會備份。
